臺灣苗栗地方法院刑事判決　　　　　　　　　　　　　九十一年度易字第三五九號
　　公　訴　人　臺灣苗栗地方法院檢察署檢察官
　　被　　　告　丁○○
　　指定辯護人　本院公設辯護人壬○○
　　被　　　告　辛○○
右列被告因竊盜等案件，經檢察官提起公訴（八十九年度偵字第四九六０號），本院
判決如左：
    主  文
丁○○共同攜帶兇器竊盜，累犯，處有期徒刑貳年；扣案之十字弓壹支、箭玖支、尼
龍網袋壹個及未扣案之鐮刀壹支均沒收。
辛○○共同攜帶兇器竊盜，累犯，處有期徒刑壹年陸月；扣案之十字弓壹支、箭玖支
、尼龍網袋壹個及未扣案之鐮刀壹支均沒收。
    事  實
一、(1)丁○○素行不佳，有恐嚇取財、竊盜及違反麻醉藥品管理條例等多項前科紀錄
    ，期間曾於民國（下同）八十五年四月十九日，因竊盜等案件，經台灣新竹地方
    法院就竊盜部分判處有期徒刑七月，違反麻醉藥品部分判處有期徒刑五月，應執
    行有期徒刑十月；竊盜部分上訴後，於八十五年八月十三日，經台灣高等法院撤
    銷原判決關於竊盜及執行刑部分，改判處有期徒刑十月並確定；嗣於八十五年十
    月二日，經台灣高等法院定應執行有期徒刑一年一月，已於八十六年二月十日縮
    刑期滿執行完畢。(2)辛○○亦素行不佳，有過失致死、違反麻醉藥品管理條例、
    竊盜、違反漁業法及毒品危害防制條例等多項前科，期間曾於八十六年二月二十
    一日，因竊盜案件，經台灣新竹地方法院判處有期徒刑六月，於八十六年三月十
    七日判決確定，並於八十七年七月二十四日執行完畢。
二、辛○○於八十九年十一月間某日，在苗栗縣西湖鄉二湖村山區，拾獲他人所丟棄
    不要具有殺傷力之十字弓一支及箭九支，而辛○○明知十字弓業經內政部警政署
    公告列為槍砲彈藥刀械管制條例所查禁之刀械，依法非經中央主管機關許可不得
    持有，竟自拾獲時起未經許可而持有之，且經過屬於公共場所之道路，攜回其苗
    栗縣西湖鄉三湖村八鄰東三湖三十七號住處收藏。
三、辛○○與丁○○基於意圖為自己不法之所有犯意聯絡，辛○○於八十九年十一月
    二十五日清晨六時許，打電話邀丁○○至苗栗縣西湖鄉二湖村山區，查看某姓名
    年籍均不詳綽號「黑人」之成年男子，所架設之鴿網有無網到他人之賽鴿，隨後
    二人在辛○○上開住處會合，辛○○將其所有前揭十字弓一支、箭九支、鐮刀一
    支（未扣案）及尼龍網袋一個，放置在丁○○所有車牌號碼ＭＤ─七０八八號自
    用小客車上，共同攜帶上開足供兇器使用之刀械，經過屬於公共場所之道路，前
    往苗栗縣西湖鄉二湖村山區，準備竊取綽號「黑人」所架設鳥網上之賽鴿，抵達
    該山區其中一座山後，將車停在距離山頂架設鳥網處約有二百公尺之遠路口，二
    人下車後攜帶上開足供兇器使用之刀械，一同徒步走約七、八分鐘，爬上山頂等
    候賽鴿入網，於同日上午九時許，發現三隻賽鴿誤觸綽號「黑人」所架設之鳥網
    ，辛○○、丁○○明知該三隻賽鴿無法自行掙脫鳥網，已置於綽號「黑人」實力
    支配之下，屬他人所竊得之贓物，辛○○交代丁○○取下該三隻賽鴿裝入尼龍網
    袋內而竊盜得手，並將該尼龍網袋放在鳥網下方之草叢中，丁○○即離開盜所走
    下山，回到自用小客車停放地點吸食安非他命（吸食安非他命部分由檢察官另向
    本院聲請觀察、勒戒），辛○○則留在山頂繼續尋找其他鳥網上之賽鴿。同日上
    午十時許，位於苗栗縣苗栗市○○路「苗栗縣賽鴿協會」所僱用負責上山砍鳥網
    之甲○○，前往該山區巡視，發現有人在竊鴿，隨即返回苗栗縣賽鴿協會後龍分
    會，邀該協會所僱用其他負責砍鳥網之戊○○、庚○○、乙○○等人，一同駕車
    前往該山區尋找竊鴿之人，於同日上午十一時許，發現丁○○蹲在其所有上開自
    用小客車旁靠山壁，甲○○等四人手中各持一支大型鐮刀（刀柄長約二尺、刀刃
    長約三十公分，刀刃寬約五公分），上前欲向丁○○問清楚，而甫吸完安非他命
    之丁○○，見四名身分及意圖均不明之壯漢，均手持大型鐮刀向其圍上來，其中
    一人並跳上丁○○所有自用小客車引擎蓋上，丁○○受此驚嚇本能地站起來，隨
    手拿起該支十字弓並將箭上弦，瞄準對方以便自衛，對立中互相以粗話叫罵一番
    後，甲○○等人稱：「我們有四個人，怕你什麼」等語，丁○○則以：「我打死
    一人就夠本」等狠語加以回應，雙方僵持約五分鐘，甲○○對丁○○表明其身分
    並告以有話慢說，雙方始放下手中之大型鐮刀及十字弓，甲○○再靠近丁○○，
    詢問丁○○在做什麼，丁○○告知與其友人有抓到三隻賽鴿放在山上草叢中，丁○○隨即帶庚○○、戊○○二人走上山頂尋找賽鴿，上山途中，遇到辛○○手持
    鐮刀一支及甫砍下之鳥網一張，從山頂走下來，庚○○在鳥網下方草叢中，找到
    裝有三隻賽鴿之尼龍網袋後，折回丁○○停車地點，丁○○、辛○○、甲○○、
    戊○○、庚○○、乙○○等六人，分乘二部車，前往上開賽鴿協會說明。丁○○
    、辛○○二人，抵達該賽鴿協會後，遭人痛毆受傷（其二人在警訊時均表明不提
    出告訴）。嗣於同日下午一時十五分許，苗栗縣警察局保安隊巡邏車，途經該賽
    鴿協會前，該賽鴿協會人員向巡邏員警報案，並提供十字弓一支、箭九支、尼龍
    網袋一個及鳥網一張，供警方拍照扣案存證（至辛○○所有之鐮刀一支，被該賽
    鴿協會人員取走後，不知去向）。
四、案經苗栗縣警察局移送臺灣苗栗地方法院檢察署檢察官偵查起訴。
    理  由
一、訊據被告丁○○、辛○○二人，除均坦承有攜帶十字弓箭之犯行外，對竊取賽鴿
    之犯行則皆矢口否認之，其中被告丁○○辯稱：查獲之賽鴿三隻，係賽鴿協會的
    人在山上草叢中找到的，伊沒有竊取賽鴿云云；被告辛○○辯稱：伊當時是上山
    去砍鴿網，不是去抓鴿子，伊妻亦有參加賽鴿協會，家裡養的賽鴿，經常飛往的
    路線在那邊，伊沒有竊取賽鴿，查獲之三隻賽鴿不知是何人放在草叢中云云。經
    查：
（一）被告二人竊鴿之犯行，業據被告丁○○於八十九年十一月二十五日第一次警訊
      時供承：「今（二十五）日早上六時許，辛○○˙˙˙打電話邀我一起去苗栗
      縣西湖鄉二湖村山區˙˙˙，並於約九時許找到網子，辛○○叫我取下網子上
      的三隻賽鴿，˙˙˙。」、「（問：你所取下的三隻賽鴿欲作何用途？）我因
      有竊盜前科不敢出面處理，故欲請辛○○依賽鴿腳環上的電話號碼，通知失主
      拿錢贖回賽鴿，至於價格我們尚未談好。」等語（參見偵查卷第四頁、第六頁
      ）；復於八十九年十一月二十五日檢察官偵查中供承：「˙˙˙，是辛○○約
      我看黑人所架設之網有無鴿子上網。」、「我將鴿子自網上取下，˙˙˙。」
      ，及於九十一年五月十六日檢察官偵查中供承：「（問：警訊中你供述該三隻
      鴿子是辛○○叫你在鴿網中拿下來的？）是我拿下來的，是辛○○叫我在鴿網
      中拿下的。」、「（問：拿鴿子做什麼？）辛○○叫我拿鴿子，挑看有沒有好
      的品種，可以留下來自己配種。」等語（參見偵查卷第四十二頁背面末行、第
      四十三頁正面第三行、第八十九頁、第九十頁）；再於九十一年七月十一日本
      院訊問時供承：「（問：你們有無要抓賽鴿？）有。」、「（問：是否帶回當
      種鴿？）是。」等語明確（參見本院九十一年七月十一日訊問筆錄第四頁、第
      五頁）。另被告辛○○於九十一年五月十六日檢察官偵查中供承「（問：有叫
      丁○○從鴿網中拿下鴿子否？）有，到時我有說鴿網中如有鴿子，可以先抓下
      來，˙˙˙。」、「（問：對丁○○所述【即辛○○叫我拿鴿子，挑看有沒有
      好的品種，可以留下來自己配種】，有何意見？）沒意見。」等語（參見偵查
      卷第八十九頁背面、第九十頁）；復於九十一年七月十一日本院訊問時供承：
      「（問：你們有無要抓賽鴿？）有。」、「（問：是否帶回當種鴿？）是。」
      等語明確（參見本院九十一年七月十一日訊問筆錄第四頁、第五頁）。
（二）被告二人係案發當日清晨六時許偕同上山，於同日上午九時許，發現鳥網有賽
      鴿三隻等情，業據被告丁○○於警訊時供述甚明，已如前述，顯然被告二人在
      該山區已等候二、三小時之久，並在三隻賽鴿誤觸鳥網後，始將賽鴿取下裝入
      攜帶之尼龍網袋內無訛。又苗栗縣賽鴿協會所僱用負責上山砍鳥網之甲○○，
      係於同日上午十時許，在該山區發現有人在竊鴿，隨即返回苗栗縣苗栗市○○
      路該賽鴿協會，邀該協會所僱用其他負責砍鳥網之戊○○、庚○○、乙○○等
      人，一同駕車前往該山區尋找竊鴿之人，於同日上午十一時許，發現被告丁○○蹤影，已據被告丁○○供述及證人甲○○、戊○○、庚○○、乙○○等人分
      別於警訊時及偵、審中證述明確，而被告辛○○於九十一年十月二十二日本院
      訊問時供稱：「他（指證人甲○○）看到網子在搖晃，是我在砍網子，我在砍
      網子時，有看到他們車子上來，我下來時，有看到二個人跟丁○○上去。我是
      先砍海拔較低的網子，然後再上去較高的網子時，有看到證人的車子，˙˙。
      」等語（參見本院九十一年十月二十二日訊問筆錄第三十六頁）；另證人甲○○於九十一年十月二十二日本院訊問時亦證述：「那時他（指被告丁○○）已
      經將十字弓放下，我看到山上竹竿很像在搖晃，˙˙˙」、「（問：你看到竹
      竿搖晃，說明情形？）就是竹竿搖晃。我有看到一張網子已倒下，一張還在搖
      晃。搖晃原因不知。」等語明確（參見本院九十一年十月二十二日訊問筆錄第
      三十三頁）。從被告辛○○上開供述以觀，參以證人甲○○上開之證詞，顯然
      被告辛○○砍倒鳥網之正確時間，應是案發當日上午十一時左右。又上開山頂
      僅有二張鳥網，倘被告辛○○上山目的係為砍鳥網，何以其上山發現有人架設
      之鳥網，不立時將之砍倒，反延宕數小時後，看見證人甲○○等人上山，始匆
      忙動手砍倒鳥網？被告辛○○若無竊盜之意圖，何以上山後一直等待三隻賽鴿
      入網？見三隻賽鴿入網，又何以未馬上將其放走，反裝入尼龍網袋內，並放置
      在隱蔽之草叢內？如此在在顯示被告辛○○有為自己不法所有之意圖甚明。
（三）被告二人所竊取之賽鴿三隻，其中一隻賽鴿（斑，鴿號：台鴿九０˙四五二二
      八六號），係被害人丙○○所有，於八十九年十一月二十五日上午七時零五分
      許，在宜蘭施放；另一隻賽鴿（紅色，鴿號：台鴿二０００˙三四五０四四號
      ），及一隻賽鴿（斑，鴿號：台鴿二０００˙三四六０五七號），則係被害人
      己○○所有，亦係於八十九年十一月二十五日上午七時零五分許，在宜蘭施放
      ，已據被害人丙○○、己○○二人於警訊時陳述甚明，並有被害人領回失竊賽
      鴿所出具之贓物認領保管單二紙在卷足憑。顯然被告二人所竊得之三隻賽鴿，
      係被害人於當日在宜蘭施放，依照飛行路線，飛行約三個小時，中途休息時，
      誤觸鳥網而陷於動彈不得下，先為綽號「黑人」男子架設之鳥網所捕獲，三隻
      賽鴿於飛行途中並未迷途。是被告二人所竊取之賽鴿，確係被害人所失竊之贓
      物。
（四）被告二人雖否認扣案之尼龍網袋一個為其所有，然其二人上山目的既係要竊取
      綽號「黑人」架設鳥網上所捕獲之賽鴿，自必攜帶布袋或鳥籠之類加以放置，
      又為避免竊得之賽鴿窒息死亡，及考慮攜帶方便，則以尼龍網袋裝放賽鴿最為
      妥適，故扣案之尼龍網袋一個，應是被告二人攜帶上山竊鴿所用之工具。
（五）至被告二人所攜帶之十字弓一支及箭九支，經鑑定結果確屬槍砲彈藥刀械管制
      條例列管之刀械，有苗栗縣政府九十年一月九日（九十）苗警保字第四八０六
      二號函乙紙，十字弓及箭照片三幀在卷足憑，並經本院於九十一年十一月十九
      日當庭勘驗屬實。
（六）綜上所述，被告二人前開所辯，均為事後卸責之詞，不足採信。此外復有十字
      弓一支、箭九支、尼龍網袋一個及鳥網一張扣案足資佐證，竊盜現場照片七幀
      、鳥網及尼龍網袋之照片二幀在卷足憑。事證明確，被告二人上開之犯行，均
      堪認定。
二、本案被告丁○○之指定辯護人，雖提出最高法院五十二年度台上字第一四三六號
    判例意旨：「上訴人結夥竊魚，將竹籠放置於他人漁塭，固有魚入籠，但未為上
    訴人或他共犯提取，仍有逸出之可能，入籠之魚即尚未移入行竊者自己支配之下
    其行為應屬未遂。」，因而認為三隻賽鴿在被告取下之前，既已脫離被害人本人
    持有，且亦未進入架設鴿網之人客觀持有支配狀態中，該三隻賽鴿應認係刑法第
    三百三十七條所規定之離本人所持有之物云云乙節，然最高法院上開判例意旨，
    既認為以竹籠放在漁塭竊魚，應構成竊盜未遂罪，無非以該魚尚有從竹籠開口處
    自行逸出之可能，並未認為可構成侵占離本人所持有之物。然本案被告二人所竊
    取之三隻賽鴿，係從綽號「黑人」所架設之鳥網中取下，該三隻賽鴿既被鳥網纏
    住絕對無法自行掙脫，顯然已置於該綽號「黑人」實力支配之下，為綽號「黑人
    」所竊得之贓物，被告二人再對綽號「黑人」所竊得之贓物予以竊取，自應論以
    竊盜既遂。故本案被告丁○○之指定辯護人，為被告丁○○辯護稱：被告丁○○
    僅成立刑法第三百三十七條侵占離本人所持有之物之罪，並不足採。
三、至被告丁○○手持十字弓與證人甲○○等人對峙，是否符合刑法第三百三十條第
    一項之加重準強盜罪，應從二方面觀察：
（一）被告丁○○手持十字弓行為之時，是否符合「當場」定義？
      按「刑法第三百二十九條所謂當場，固不以實施竊盜或搶奪者尚未離去現場為
      限，即已離盜所而尚在他人跟蹤追躡中者，仍不失為當場。惟於竊盜或搶奪者
      離去盜所後，行至中途始被撞遇，則該中途，不得謂為當場，此時如因彼此爭
      執，犯人予以抵抗，實施強暴或脅迫，除可另成其他罪名外，不生以強盜論之
      問題（參照最高法院二十八年上字第一九八四號判例要旨）；又「刑法第三百
      二十九條（準強盜罪）所謂之當場，固不以實施竊盜或搶奪者尚未離去現場為
      限，即已離盜所尚在他人跟蹤追躡中者，仍不失為當場，但若竊盜或搶奪，於
      得手後行至中途，始被發覺，則該中途不得謂為當場，此際如基於別種事實而
      實施強暴脅迫，除可另成立其他罪名外，不生以強盜論之問題。」（參照最高
      法院七十三年度台上字第四六三九號判決要旨）。本案被告丁○○竊得三隻賽
      鴿時間，係在案發當日上午九時許，而其手持十字弓與證人甲○○等人對峙時
      間，則係在同日上午十一時許，前後時間差距已有二小時之久，且綽號「黑人
      」所架設鳥網上，係在苗栗縣西湖鄉二湖村山區其中一座山之山頂，此觀卷附
      照片自明（參見偵查卷第六十頁），被告丁○○竊盜地點，是在該山頂架設鳥
      網處，距離被告丁○○手持十字弓對峙地點，有七、八分鐘路程，已據證人黃
      俊傑於檢察官偵查中證述明確（參見偵查卷第八十九頁），且約有將近二百公
      尺之遠，亦據證人甲○○到院證述明確（參見本院九十一年十月二十二日訊問
      筆錄第十六頁），而證人甲○○等人又非在被告丁○○竊得三隻賽鴿之時，有
      尾隨被告丁○○之追躡行為，揆諸最高法院上開判例及判決要旨，自與刑法第
      三百二十九條、第三百三十條第一項所謂「當場」之構成要件不符。
（二）被告丁○○手持十字弓與證人甲○○對峙，目的是否要防護贓物、脫免逮捕或
      湮滅罪證？
      按「刑法第三百二十九條之準強盜罪，以竊盜或搶奪，因防護贓物、脫免逮捕
      或湮滅罪證而當場施強暴脅迫為要件，是行為人主、客觀上須以實施強暴脅迫
      為手段，以達防護贓物、脫免逮捕或湮滅罪證之目的，始屬相當，如欠缺此項
      手段、目的關係，即難以本罪相繩。」（參照最高法院八十八年度台上字第二
      一八三號判決要旨）；又「刑法第三百二十九條所定因脫免逮捕而當場施以強
      暴脅迫，以強盜論者，係指竊盜事發後，因發現之人欲加逮捕，行為人為脫免
      逮捕而當場施以強暴脅迫之謂；茍竊盜犯行尚未被發現，或雖經發現而對方並
      無逮捕舉動，行為人即施以強暴脅迫者，則不能論以準強盜罪。」（參照最高
      法院八十四年度台上字第五八八二號判決要旨）。證人甲○○與庚○○於本院
      作證時，已明白證述當初遇見被告丁○○躲在車後，是屬一時意外，至走向前
      質問被告丁○○，是想問清楚被告丁○○躲在該處之原因，並無抓被告丁○○
      之意（參見本院九十一年十月二十二日訊問筆錄第九十七頁、第九十九頁第一
      百頁、第一０三頁、第一０四頁），縱有抓人之意，亦是在與被告丁○○對峙
      完畢，雙方放下手中刀械之後才興起，故被告丁○○手持十字弓與證人甲○○
      對峙之時，證人甲○○等人既無要逮捕之意思，被告丁○○即非為「脫免逮捕
      」而施暴。再者，任何人在荒山野嶺，倘猝見證人甲○○等四名壯漢，各手持
      一支大型鐮刀（刀柄長約二尺、刀刃長約三十公分，刀刃寬約五公分）靠近，
      穿著外觀上又非執法人員，對渠等四人身分及意圖均不明情況下，均會大驚失
      色，想盡辦法隱匿身體或加以自衛，被告丁○○又豈能獨免？故被告丁○○眼
      見對方來者不善，對自己生命身體安全備感威脅，倉促之間順手拾起十字弓箭
      自衛，乃人之常情，豈容其有思及脫免逮捕之閒暇？又被告丁○○竊得之三隻
      賽鴿，係藏放在山頂鳥網下方之草叢中，其手邊並無任何盜贓，自亦不可能出
      於防護贓物或湮滅罪證，則被告丁○○受此驚嚇，固有手持十字弓與證人甲○○等人對峙，揆諸最高法院上開兩判決要旨，亦與刑法第三百二十九條、第三
      百三十條第一項所謂「因防護贓物、脫免逮捕或湮滅罪證而當場施強暴脅迫」
      之構成要件不符。
四、被告丁○○、辛○○二人攜帶十字弓及箭，經過屬於公共場所之道路，均係犯槍
    砲彈藥刀械管制條例第十五條第二款於公共場所未經許可攜帶刀械罪；原起訴檢
    察官雖以同條例第十四條第三項未經許可持有刀械罪起訴，然經蒞庭檢察官當庭
    變更起訴法條，改論以加重攜帶刀械罪，本院自毋庸再變更起訴法條。被告丁○○、辛○○攜帶刀械徒步上山頂，竊取他人所竊得之賽鴿，則係另犯刑法第三百
    二十一條第一項第三款攜帶兇器竊盜罪；蒞庭檢察官當庭變更原起訴法條為刑法
    第三百三十條第一項之加重準強盜罪，對被告丁○○不利，已如前述，此部分之
    起訴法條，應再變更回為原起訴法條。被告二人所犯上開二罪，有犯意聯絡及行
    為分擔，均應論以共同正犯。被告辛○○先後二次攜帶十字弓及箭之犯行（一次
    攜回家中，一次攜往盜所），時間緊接，所犯罪名之構成要件相同，顯係基於概
    括之犯意而為，應依連續犯之規定論以一罪。被告二人所犯上開罪名，有方法結
    果之牽連關係，應依刑法第五十五條後段牽連犯之規定，從一重之攜帶兇器竊盜
    罪處斷。次查，被告丁○○曾於八十五年四月十九日，因竊盜等案件，經台灣新
    竹地方法院就竊盜部分判處有期徒刑七月，違反麻醉藥品部分判處有期徒刑五月
    ，應執行有期徒刑十月；竊盜部分上訴後，於八十五年八月十三日，經台灣高等
    法院撤銷原判決關於竊盜及執行刑部分，改判處有期徒刑十月並確定；嗣於八十
    五年十月二日，經台灣高等法院定應執行有期徒刑一年一月，已於八十六年二月
    十日縮刑期滿執行完畢。被告辛○○曾於八十六年二月二十一日，因竊盜案件，
    經台灣新竹地方法院判處有期徒刑六月，於八十六年三月十七日判決確定，並於
    八十七年七月二十四日執行完畢。此分別有台灣苗栗地方法院檢察署刑案資料查
    註紀錄表、台灣高等法院被告全國前案紀錄表、台灣高等法院檢察署刑案紀錄簡
    覆表等在卷足憑，被告二人五年內再犯本件有期徒刑以上刑之罪，均為累犯，應
    依刑法第四十七條之規定加重其刑。爰審酌被告丁○○有恐嚇取財、竊盜及違反
    麻醉藥品管理條例等多項前科紀錄，有其上開前科表在卷足憑，足見其人素行不
    佳，不知悔改，再犯本罪，且目前又因另犯竊鴿勒贖案件在羈押中，並供承其專
    門負責網鴿交給竊盜集團，惡性非輕，及犯後翻異前供，毫無悔意等一切情狀；
    被告辛○○亦素行不佳，有過失致死、違反麻醉藥品管理條例、竊盜、違反漁業
    法及毒品危害防制條例等多項前科紀錄，有其上開前科表在卷足憑，足見其人亦
    素行不佳，不知悔改，再犯本罪，及犯後一再翻供，未見悔意等一切情狀；分別
    量處被告二人如主文所示之刑，以資懲儆。
五、至扣案之十字弓一支及從物箭九支，係違禁物，應依刑法第三十八條第一項第一
    款之規定，予以宣告沒收。另警方扣案之尼龍網袋一個，及雖未扣案但無法證明
    已經滅失之鐮刀一支，則係被告辛○○所有，供其與被告丁○○共同竊盜所用之
    工具，應依刑法第三十八條第一項第二款之規定予以宣告沒收。至扣案之鳥網一
    張，並非被告二人所有，本院不另為沒收之諭知，附此敘明。
據上論斷，應依刑事訴訟法第二百九十九條第一項前段、第三百條，槍砲彈藥刀械管
制條例第十五條第二款，刑法第十一條、第二十八條、第五十六條、第三百二十一條
第一項第三款、第五十五條後段、第四十七條、第三十八條第一項第一款、第二款，
判決如主文。
本案經檢察官洪清秀到庭執行職務。
中      華      民      國      九十一    年      十二      月    三    日
                                      台灣苗栗地方法院刑事第一庭
                                              法  官  柳  章  峰
右正本證明與原本無異。
如不服本判決，應於判決送達後十日內向本院提出上訴狀( 應附繕本 )。
                                              書記官  歐  明  秀
中      華      民      國      九十一    年      十二      月    三    日
刑法第三百二十一條
 (加重竊盜罪)
犯竊盜罪而有左列情形之一者，處六月以上五年以下有期徒刑：
一  於夜間侵入住宅或有人居住之建築物、船艦，或隱匿其內而犯之者。
二  毀越門扇、牆垣或其他安全設備而犯之者。
三  攜帶兇器而犯之者。
四  結夥三人以上而犯之者。
五  乘火災、水災或其他災害之際而犯之者。
六  在車站或埠頭而犯之者。
前項之未遂罰之。
槍砲彈藥刀械管制條例第十五條
未經許可攜帶刀械而有下列情形之一者，處二年以下有期徒刑：
一  於夜間犯之者。
二  於車站、埠頭、航空站、公共場所或公眾得出入之場所犯之者。
三  結夥犯之者。
